【裁判字號】    99,易,120
【裁判日期】    990430
【裁判案由】    竊盜
【裁判全文】
臺灣宜蘭地方法院宣示判決筆錄           99年度易字第120號
公  訴  人  臺灣宜蘭地方法院檢察署檢察官
被      告  乙○○
上列被告因竊盜等案件，於中華民國99年4月30日下午4時許，在
本院第一法庭宣示判決，出席職員如下：
法      官  黃永勝
書  記  官  吳文雄
通      譯  謝孟庭
法官起立朗讀判決主文、犯罪事實要旨、處罰條文、附記事項，
及告以上訴限制、期間並提出上訴狀之法院，且諭知記載其內容
：
一、主  文：
    乙○○犯如附表編號1至4所示之攜帶兇器竊盜罪四罪，均累
    犯，各處有期徒刑柒月，扣案之扳手壹支沒收。又犯如附表
    編號5至6所示之攜帶兇器竊盜二罪，均累犯，各處有期徒刑
    柒月，扣案之扳手、尖嘴鉗及挫刀各壹支，均沒收。應執行
    有期徒刑壹年貳月，扣案之扳手、尖嘴鉗及挫刀各壹支，均
    沒收。
二、犯罪事實要旨：
    乙○○前於民國95年間因詐欺案件，臺灣宜蘭地方法院95年
    度易字第第44號判處有期徒刑四月確定；又於95年間因施用
    第一級、第二級毒品案件，經臺灣宜蘭地方法院以95年度訴
    字第88號判處有期徒刑7月，經臺灣高等法院駁回上訴確定
    ；又因傷害、收受贓物等案件，經臺灣宜蘭地方法院以95年
    度易字第253號判決處有期徒刑5月、4月確定；復因施用第
    一級毒品案件，經臺灣宜蘭地方法院以95年度訴字第329號
    判決處有期徒刑8月確定；再因竊盜案件，經臺灣宜蘭地方
    法院以95年度宜簡字第323號判決處有期徒刑4月確定；又因
    施用第一級毒品案件，經臺灣宜蘭地方法院以96年度訴字第
    217號判決處有期徒刑10月確定，嗣經減刑後，於97年5月15
    日徒刑執行完畢。詎仍不知悛悔，意圖為自己不法之所有，
    持其所有客觀上足以對人之生命、身體、安全構成威脅，具
    有危險性之扳手等工具，於附表編號1至編號6所載之時間、
    地點，以附表各編號所載之方法，竊取附表編號1至編號6所
    載丁○○、戊○○、丙○○、己○○、甲○○所有如附表所
    載之汽機車電池，竊盜得手後，由不知情之友人李玟慧（所
    涉偽造文書罪嫌，另由檢察官偵查中）冒用「盧秀玲」之名
    義至宜蘭縣宜蘭市○○路○段621號林武雄經營之「武雄行」
    資源回收場，變賣給不知情之林武雄。另於99年02月04日13
    時55分許，乙○○在宜蘭縣員山鄉○○路○段89號後方停車
    場空地上竊取電池時，為警當場查獲，起出其所竊取之汽車
    電池1個、機車電池4個扣案（已發換），另扣得乙○○所有
    供其竊盜所用之扳手1支、尖嘴鉗1支、挫刀1支等工具。
三、處罰條文：
    刑法第28條、第321條第1項第3款、第47條第1項、第51條第
    5款、第38條第1項第2款。
四、協商判決除有刑事訴訟法第455條之4第1項第1款於本訊問程
    序終結前，被告撤銷協商合意或檢察官撤回協商聲請者；第
    2款被告協商之意思非出於自由意志者；第4款被告所犯之罪
    非第455條之2第1項所定得以協商判決者；第6款被告有其他
    較重之裁判上一罪之犯罪事實者；第七款法院認應諭知免刑
    或免訴、不受理者情形之一，及違反同條第2項「法院應於
    協商合意範圍內為判決；法院為協商判決所科之刑，以宣告
    緩刑或2年以下有期徒刑、拘役或罰金為限」之規定者外，
    不得上訴。
五、如不服本件判決，得自收受判決送達之日起10日內，向本院
    提出上訴書狀，上訴於第二審法院。
中    華    民    國    99    年    4     月    30    日
                  臺灣宜蘭地方法院刑事第三庭
                      書記官  吳文雄
                      法  官  黃永勝
以上正本證明與原本無異。
                      書記官  吳文雄
中    華    民    國    99    年    4     月    30    日
附錄本案論罪科刑法條全文：
中華民國刑法第321條第1項第3款
犯竊盜罪而有左列情形之一者，處6月以上、5年以下有期徒刑：
三、攜帶兇器而犯之者。
附表：
┌─┬────┬─────┬─┬────┬────┬───────┐
│編│犯罪時間│犯罪地點  │被│竊取財物│犯罪方法│變賣及查獲之贓│
│號│        │          │害│        │        │物            │
│  │        │          │人│        │        │              │
├─┼────┼─────┼─┼────┼────┼───────┤
│01│98年9月5│宜蘭縣員山│陳│IU-7636 │持扳手一│於98年9月5日交│
│  │日09時  │鄉○○路同│楙│號貨車電│支竊取  │由李玟慧冒用「│
│  │        │樂國小對面│杰│池1個   │        │盧秀玲」至「武│
│  │        │空地      │  │        │        │雄行」資源回收│
│  │        │          │  │        │        │場變賣得款新臺│
│  │        │          │  │        │        │幣（下同）398 │
│  │        │          │  │        │        │元。          │
├─┼────┼─────┼─┼────┼────┼───────┤
│02│98年9月6│宜蘭縣員山│鄭│QL-250號│以扳手一│於98年9月6日交│
│  │日08時  │鄉○○路41│世│大貨車電│支竊取  │由李玟慧冒用「│
│  │        │之9號（移 │杰│池2個   │        │盧秀玲」至「武│
│  │        │送書誤載為│  │        │        │雄行」資源回收│
│  │        │之18號）空│  │        │        │場變賣得款923 │
│  │        │地        │  │        │        │元。          │
├─┼────┼─────┼─┼────┼────┼───────┤
│03│98年9月5│宜蘭縣員山│陳│6H-529號│以扳手一│於98年9月6日交│
│  │日08時至│鄉○○路宜│義│大貨車電│支竊取  │由李玟慧冒用「│
│  │17時許間│揚園藝對面│松│池1個   │        │盧秀玲」至「武│
│  │某時    │空地      │  │        │        │雄行」資源回收│
│  │        │          │  │        │        │場變賣得款503 │
│  │        │          │  │        │        │元。          │
├─┼────┼─────┼─┼────┼────┼───────┤
│04│98年9月9│宜蘭縣員山│鄭│911-RM號│以扳手一│於98年9月9日交│
│  │日9時許 │鄉○○路廣│武│大貨車電│支竊取  │由李玟慧冒用「│
│  │        │濟宮前    │筠│池2個   │        │盧秀玲」至「武│
│  │        │          │  │        │        │雄行」資源回收│
│  │        │          │  │        │        │場變賣得款1005│
│  │        │          │  │        │        │元。          │
├─┼────┼─────┼─┼────┼────┼───────┤
│05│99年02月│宜蘭縣員山│林│L2-9625 │以扳手、│於99年02月04日│
│  │04 日10 │鄉○○路1 │美│號自用小│尖嘴鉗、│13時55分許，張│
│  │時30許  │段89號「大│玉│貨車電池│挫刀各一│智傑在宜蘭縣員│
│  │        │正機車行」│  │1個     │支等工具│山鄉○○路○段 │
│  │        │後方      │  │        │竊取    │89號後方停車場│
├─┼────┼─────┼─┼────┼────┤空地上，為警當│
│06│99年02月│宜蘭縣員山│林│機車電池│同上    │場查獲，並起出│
│  │04 日13 │鄉○○路1 │美│4個。   │        │其竊取之汽車電│
│  │時50許  │段89號「大│玉│        │        │池1個、機車電 │
│  │        │正機車行」│  │        │        │池4個扣案（已 │
│  │        │後方停車場│  │        │        │發還），並扣得│
│  │        │空地上    │  │        │        │乙○○所有供其│
│  │        │          │  │        │        │竊盜所用之扳手│
│  │        │          │  │        │        │1支、尖嘴鉗1支│
│  │        │          │  │        │        │、挫刀1支等工 │
│  │        │          │  │        │        │具。          │
└─┴────┴─────┴─┴────┴────┴───────┘

司法院資訊處製作；財團法人民間司法改革基金會備份。
